【裁判字號】    89,上訴,1508
【裁判日期】    890828
【裁判案由】    違反毒品危害防制條例
【裁判全文】
臺灣高等法院高雄分院刑事判決          八十九年度上訴字第一五八號
    上訴人  台灣高雄地方法院檢察署檢察官
    被  告  乙○○
右上訴人因被告違反毒品危害防制條例案件，不服臺灣高雄地方法院八十九年度訴字
第一七五０號中華民國八十九年八月二十八日第一審判決（起訴案號：臺灣高雄地方
法院檢察署八十九年度毒偵緝字第一九六號），提起上訴（移送本院併辦案號：同署
八十九年度毒偵字第六三一四號），本院判決如左：
      主      文
原判決撤銷。
乙○○連續施用第一級毒品，處有期徒刑捌月；又連續施用第二級毒品，處有期徒刑
肆月；應執行有期徒刑拾月。
      事      實
一、乙○○於八十七年間因施用毒品經臺灣高雄地方法院院以八十七年度毒聲字第二
    八六四號裁定送觀察勒戒，在執行勒戒期間被評定無繼續施用毒品傾向而由臺灣
    高雄地方法院檢察署檢察官於八十七年十一月十六日為不起訴分確定（案件案號
    為八十七年度偵字第二一八七九號），詎未悔改，復基於概括之犯意自八十九年
 一月三十一日晚上十一時四十五分回溯二十四小時之某時起，至八十九年六月五
    日止，連續在高雄縣不特定之不詳處所施用第一級毒品海洛因及第二級毒品安非
    他命多次，為警於八十九年一月三十一日晚上十一時四十五分許採尿送驗發現上
    情，又於八十九年六月五日下午八時為警在高雄縣杉林鄉分駐所採尿送驗查獲。
    經送觀察勒戒執行期間，被評定有繼續施用毒品傾向。
二、案經國道公路警察局第五警察隊報請臺灣高雄地方法院檢察署撿察官偵查起訴。
    並由高雄縣警察局旗山分局移送臺灣高雄地方法院檢察署檢察官轉送本院併案審
    理。
      理      由
一、訊據被告乙○○坦承施用第二級毒品安非他命不諱，惟矢口否認有施用第一級毒
    品海洛因，辯稱：被告並未施用海洛因云云。
二、惟按甲基安非他命經口服投與後，約百分之七十於二十四小時內自尿液中排出，
    約百分之九十於九十六小時內自尿中排出，由於目前國內尿液中甲基安非他命之
    檢驗僅為鑑定其是否呈陽性反應，尚未定其含量，且甲基安非他命成分之檢出與
    其投與方式、投與量、個人體質、採尿時間與檢測儀器之精密度等諸多因素有關
    ，因此僅憑尿液中呈安非他命陽性反應，並無法推算吸食時間距採集時間之長短
    ，惟依上述資料推斷，最長可能不會超過四日，有行政院衛生署藥物食品檢驗局
    八十一年二月八日（81）藥檢壹字第００一一五六號函可稽，又海洛因施用入人
    體後，水解還原成嗎啡，再循嗎啡之代謝方式排出體外，已據行政院衛生署藥物
    食品檢驗局（73）藥檢壹字第三Ｏ二二一號函說甲綦詳。而本件被告於八十九年
    一月三十一日晚上十一時四十五分許以及八十九年六月五日下午八時，前後二次
    為警所採尿液送驗後檢出嗎啡及甲基安非他命陽性反應，有卷附高雄縣衛生局出
    具之八九煙檢字第五三五－五三七號及八九煙檢字第一八五五號尿液檢驗報告書
    可稽，足認被告於前後二次檢驗之期間內，確有連續施用海洛因及安非他命無訛
    。其所辯並未施用第一級毒品云云，顯係卸責之詞，不足採信。又本件被告於八
    十七年間施用毒品案件，於原審法院裁定送觀察勒戒後，因被評定無繼續施用毒
    品傾向而由檢察官為不起訴處分等情，有卷附被告刑案資料查註紀錄表，以及臺
    灣高雄地方法院檢察署檢察官八十七年度偵字第二一八七九號不起訴處分書一份
    （見八十九年度偵字第五三九八號卷十一頁）可稽。被告於前揭案件不起訴處分
    確定後五年內再犯本案件，經送觀察勒戒，在所期間被評定有繼續施用毒品傾向
    ，復有卷附高雄看守所附設勒戒處所及證甲可按，被告應依法論科。
三、核被告乙○○所為，係犯毒品危害防制條例第十條第一項施用第一級毒品罪及同
    條第二項之施用第二級毒品罪。被告因施用第一級毒品及第二級毒品而持有各該
    毒品，各該持有毒品行為施用毒品行為所吸收不另論罪。被告前後多次施用第一
    級毒品及第二級毒品，均時間緊接，所犯罪名同一，顯係各基於概括之犯意反覆
    為之，均應依連續犯之規定，各論以一罪。被告所犯前揭之罪，犯罪構成要件均
    不相同，應予分論併罰。被告自八十九年一月三十一日起，至八十九年六月五日
    止連續施用第一級毒品及第二級毒品之事實，雖未據檢察官起訴，惟此部分均起
    訴事實有連續犯關係，為起訴效力所及，本院自得併予審理。
四、原審據以論罪科刑，固非無見。惟檢察官移送本院併辦部分，原審未及審酌，自
    有未洽。檢察官上訴意旨，執此指摘原判決不當，為有理由，自應由本院將原判
    決撤銷改判。爰審酌被告乙○○犯罪之動機、犯本件吸毒案件後，已經送勒戒處
    所受戒治處分及其犯罪行為次數等一切情狀，爰所犯各罪分別量處如主文所示之
    刑及定其應執行刑為有期徒刑十月。
據上論結，應依刑事訴訟法第三百六十九條第一項前段、第三百六十四條、第二百九
十九條第一項前段、毒品危害防制條例第十條第一項、第二項、第二十條第三項、刑
法第十一條、第五十六條、第五十一條第五款，判決如主文。
本案經檢察官邱榮藏到庭執行職務。
中    華    民    國     八十九     年      十一      月     二十二   日
                              臺灣高等法院高雄分院刑事第九庭
                                  審判長法官  張甲松
                                        法官  江泰章
                                        法官  任森銓
右正本證甲與原本無異。
施用第一級毒品部分如不服本判決，應於判決送達後十日內向本院提出上訴狀，其未
述理由者並應於提出上訴狀後十日內向本院補提理由書（應附繕本)。
其餘部分不得上訴。
                                      書記官  張文斌
中    華    民    國     八十九     年      十一      月     二十四   日
附錄：本判決論罪科刑法條：
毒品危害防制條例第十條第一項、第二項
施用第一級毒品者，處六月以上五年以下有期徒刑。
施用第二級毒品者，處三年以下有期徒刑。
                                                                      Ｊ


司法院資訊處製作；財團法人民間司法改革基金會備份。
